臺灣臺北地方法院刑事判決　　　　　　　　　　　　九十一年度交簡上字第四二號
　　上　訴　人
　　即　被　告　乙○○
右上訴人因被告業務過失傷害案件，不服本院九十年度店交簡字第五二號中華民國九
十年十一月二十九日第一審簡易判決（聲請簡易判決處刑案號：台灣台北地方法院檢
察署八十九年度偵字第一九三七一號）提起上訴，本院管轄之第二審合議庭判決如左
：
    主      文
上訴駁回。
    事      實
一、乙○○為受僱於集寶衛豐保全股份有限公司（下稱衛豐保全公司）之自用小客貨
    車司機，丁○○為受僱於信光貨運行之貨車司機，均為從事駕駛業務之人。乙○○於民國八十九年二月二十五日晚間駕駛衛豐保全公司所有、車號Ｌ四－○八四
    七號自用小客貨車執行運鈔業務，沿北宜公路宜蘭往新店方向行駛，於同日晚間
    八時十八分許，行經台北縣坪林鄉水柳腳一八七號之二前，本應注意汽車在劃有
    分向限制線之路段，不得迴車，而當時天候雨、路面濕潤，但夜間有照明、視距
    良好，並無不能注意情事，竟疏於注意前開規定，猶在劃有分向限制線之路段違
    規欲迴車，車身跨越雙黃線侵入對向車道，跟隨在乙○○所駕駛自用小客貨車車
    後之不詳車號自小客車，見狀乃緊急向右行駛閃避，丁○○駕駛車號ＭＶ－二六
    ○號營業大貨車行駛於前開自小客車後方，見狀閃煞不及車身打滑向左偏行，跨
    越雙黃線駛入對向車道，左前車頭不慎撞及由乙○○駕駛之車號Ｌ四－○八四七
    號自用小客貨車左後車尾，致該自小客貨車衝入位於對向車道路旁、門牌號碼台
    北縣坪林線水柳腳一八七之二號由丙○○所經營之「建忠茶行」內，丙○○所有
    放置於該店內之櫃臺、鐵柱鋼架、茶葉專櫃、飲食攤爐具等均遭撞毀（過失毀損
    部分已獲不起訴處分確定），正於該店內工作之甲○○亦遭撞落而受有雙側足踝
    挫傷、右小腿淤傷等傷害（丁○○涉犯業務過失傷害罪部分，原審判處拘役五十
    日，已告確定）。
二、案經甲○○訴請台灣台北地方法院檢察署檢察官偵查聲請簡易判決處刑。
    理      由
一、被告乙○○經合法傳喚，無正當理由，未於本院所指定之九十一年十月九日審理
    期日到庭，爰不待其陳述，逕行判決。
二、被告乙○○未於審理期日到庭，而據伊於本院行調查程序時所為供述，固不否認
    伊在右揭時、地駕車與丁○○所駕駛貨車發生碰撞，伊所駕駛汽車衝入「建忠茶
    行」內致甲○○受傷之事實，惟矢口否認有過失傷害犯行，辯稱：伊未駕車跨越
    雙黃線駛入對向車道云云。經查：被告謝榮宗確有在肇事路段駕車跨越雙黃線、
    駛入對向車道之舉，業據丁○○於本院調查時到庭結證明確（本院九十一年七月
    十日訊問筆錄參照），被告謝榮宗亦不否認當日駕車確曾左轉（本院九十一年七
    月十日訊問筆錄參照）。查肇事路段為雙向二車道，路中劃有分向限制線，有現
    場照片二幀附於本院民事庭八十九年度訴字第四三一五號損害賠償案卷內可稽，
    在劃有分向限制線禁止迴車之雙向二車道路段行車，本應在己方之遵行車道內行
    駛，被告謝榮宗卻意圖在該路段違規迴車，自然會跨越分向限制線侵入對向車道
    。再觀諸事發後兩車車損狀況，被告謝榮宗駕駛之自小客貨車左後車尾部位板金
    凹陷，右後車尾部位則未見有明顯損壞，有伊提出之車損照片一幀可參；丁○○
    所駕駛之大貨車則係左前車頭受損，亦有前開現場照片為證，顯見兩車並非正面
    發生碰撞，若謂僅有丁○○所駕駛之大貨車跨越雙黃線行駛，兩車撞擊部位絕不
    可能分別為左車頭與左車尾，被告謝榮宗所駕之車如依規定在自己之車道內行駛
    遭人自左後方撞及，亦不可能於碰撞發生後，該車會橫越對向車道，衝入位於對
    向車道路旁之「建忠茶行」內，衡情應以丁○○所述：事發時被告謝榮宗所駕駛
    之自小客貨車係在遵行車道內直接左轉，斯時該車身已左偏超過四十五度，左後
    輪壓在雙黃線上，車身已跨到對向車道等語為可採。被告謝榮宗空言否認有駕車
    跨越分向限制線，駛入對向車道之事實，要屬卸責之詞，不足採信。
三、按汽車在劃有分向限制線之路段，不得迴車，道路交通安全規則第一百零六條第
    二款定有明文。被告謝榮宗為已考領駕照之駕駛人，對此誠難諉稱不知。而事發
    當時天雨、路面濕潤、但夜間有照明、視距良好，有前開現場照片可憑，並無不
    能注意情事，被告謝榮宗竟疏未注意前開規定，貿然在劃有分向限制線之路段迴
    車，駛入對向車道，致後車閃煞不及兩車碰撞而肇事，因此致告訴人甲○○受有
    如事實欄所載之傷害，亦有天主教耕莘醫院出具之診斷證明書附卷可按，伊對本
    件事故之發生為有過失，至屬明確。被告乙○○之過失駕駛行為與告訴人甲○○
    所受傷害間，實有相當因果關係。綜上，本件事證明確，被告犯行堪予認定。
四、被告乙○○為從事駕駛業務之人，核其所為，係犯刑法第二百八十四條第二項前
    段業務過失傷害罪。原審認被告被訴之犯罪行為事證明確，予以科處拘役五十日
    ，如易科罰金，以三百元折算一日，認事用法並無違誤，量刑亦稱妥適，應予維
    持。被告謝榮宗提起本件上訴，仍空言否認犯罪，並無理由，應予駁回。
據上論斷，依刑事訴訟法第四百五十五條之一第一項、第三項、第三百六十八條、第
第三百七十一條，判決如主文。
本案經檢察官黃東焄到庭執行職務。
中       華       民       國     九十一    年    十    月    二十三    日
                                台灣台北地方法院交通法庭
                                      審判長  法  官  劉壽嵩
                                              法  官  鄧德倩
                                              法  官  陳婷玉
右正本證明與原本無異。
不得上訴
                                              書記官  陳弘文
中       華       民       國     九十一    年    十    月    二十三    日
